【裁判字號】    98,審訴緝,29
【裁判日期】    980331
【裁判案由】    毒品危害防制條例
【裁判全文】
臺灣桃園地方法院刑事判決            98年度審訴緝字第29號
公  訴  人  臺灣桃園地方法院檢察署檢察官
被      告  甲○○
                    （現另案於臺灣桃園監獄執行中）
指定辯護人  本院公設辯護人  陳瑞明
上列被告因毒品危害防制條例案件，經檢察官提起公訴（97年度
毒偵字第2389號），嗣被告於準備程序進行中為有罪之陳述，經
本院合議庭裁定由受命法官獨任進行簡式審判程序後，聲請改依
協商程序而為判決，本院判決如下：
    主  文
甲○○施用第一級毒品，累犯，處有期徒刑捌月，扣案之海洛因
壹包連同包裝袋壹只（淨重壹點肆玖公克，空包裝重零點貳肆公
克）沒收銷燬之，注射針筒壹支、分裝杓壹支均沒收；又施用第
二級毒品，累犯，處有期徒刑陸月，扣案之甲基安非他命壹包連
同包裝袋壹只（毛重零點公克，因鑑驗使用零點零貳公克）沒
收銷燬之，分裝杓壹支、安非他命吸食器壹組均沒收。應執行有
期徒刑壹年，扣案之海洛因壹包連同包裝袋壹只（淨重壹點肆玖
公克，空包裝重零點貳肆公克）、甲基安非他命壹包連同包裝袋
壹只（毛重零點公克，因鑑驗使用零點零貳公克）均沒收銷燬
之，注射針筒壹支、分裝杓壹支、安非他命吸食器壹組均沒收。
    事實及理由
一、本件被告所犯係死刑、無期徒刑或最輕本刑為3 年以上有期
    徒刑以外之罪，其於準備程序中就被訴事實為有罪之陳述，
    經本院告知簡式審判程序之旨，並聽取公訴人、被告及辯護
    人之意見後，爰依刑事訴訟法第273 條之1 第1 項規定合議
    裁定由受命法官獨任進行簡式審判程序。
二、被告甲○○前有違反廢止前麻醉藥品管理條例、妨害自由、
    竊盜、藥事法、傷害、違反毒品危害防制條例等前科，其中
    於(1)民國92年間，因竊盜案件，經本院以92年度壢簡字第42
    3 號判決判處有期徒刑3 月確定，於93年2 月5 日徒刑執行
    完畢。(2)復於92年間，因違反毒品危害防制條例案件，經本
    院以92年度訴字第1692號判決分別判處有期徒刑10月、4 月
    ，應執行有期徒刑1 年1 月確定；(3)又於同年間，因違反藥
    事法案件，經本院以92年度訴字第1149號判決判處有期徒刑
    4 月確定；(4)再於92年間，因竊盜案件，經本院以93年度易
    字第97號判決判處有期徒刑1 年確定，上開編號(2)至(4)罪刑
    經本院以93年度聲字第2051號裁定應執行有期徒刑2 年5 月
    確定；(5)再於93年間，因傷害案件，經本院以95年度桃簡字
    第657 號判決判處拘役59日確定；(6)另於93年間，因違反毒
    品危害防制條例案件，經本院以93年度訴字第1148號判決分
    別判處有期徒刑1 年、6 月，應執行有期徒刑1 年4 月確定
    ，與上開拘役59日及應執行刑有期徒刑2 年5 月接續執行，
    於96年6 月23日縮短刑期假釋出監併付保護管束，原應於96
     年12 月31日假釋期滿，惟前揭假釋嗣經撤銷，且前開各案
    經本院以97年度聲減字第153 號裁定各予以減刑二分之一後
    已無殘刑，無須再予執行，經檢察官以已執畢簽結，而於96
    年7 月16日該條例施行之日已執行完畢（最高法院97年度台
    非字第302號判決參照）（均構成累犯）。
三、被告另於88年間因施用毒品案件，經本院以88年度毒聲字第
    4503號裁定送觀察、勒戒，因有繼續施用毒品傾向，再經本
    院以88年度毒聲字第4872號裁定令入戒治處所施以強制戒治
    ，嗣經本院以89年度毒聲字第69號裁定停止戒治併付保護管
    束出所，復經本院以89年度毒聲字第4214號裁定撤銷停止戒
    治，再令入戒治處所施以強制戒治，於90年5 月1 日戒治期
    滿執行完畢，並經臺灣桃園地方法院檢察署檢察官於90年7
    月23日以90年度戒偵字第717 號為不起訴處分確定。又於92
    年間因施用毒品案件，經本院以92年度訴字第1692號判決判
    處應執行有期徒刑1 年1 月確定。再於93年間因施用毒品案
    件，經本院以93年度訴字第1148號判決判處應執行有期徒刑
    1 年4 月確定。詎其仍不知悔改，明知海洛因、安非他命係
    毒品危害防制條例第2 條第2 項第1 款、第2 款所規定之第
    一、二級毒品，不得非法持有、施用，竟分別基於施用第一
    級毒品海洛因與第二級毒品安非他命之犯意，於97年4 月28
    日上午11時許，在桃園縣觀音鄉○○村○○路155 巷7 號住
    處，分別施用第一級毒品海洛因及第二級毒品安非他命各1
    次。嗣於同日17時20分許，甲○○駕駛車牌號碼V6-4239 號
    自用小貨車行經桃園縣觀音鄉白玉村觀音海水浴場旁，為警
    查獲，並扣得其所有之海洛因1 包連同包裝袋1 只（淨重1.
    49公克，空包裝重0.24公克）、甲基安非他命1 包連同包裝
    袋1 只（毛重0.3 公克，因鑑驗使用0.02公克）、及其所有
    供（但非專供）其施用第一、二級毒品所用之注射針筒1 支
    、分裝杓1 支及安非他命吸食器1 組，及與本案無關之毒品
    檢測器2 個，始悉上情。案經桃園縣政府警察局大園分局報
    告臺灣桃園地方法院檢察署檢察官偵查後起訴。
四、證據名稱：
  (一)被告於警詢及本院準備程序中之自白。
  (二)台灣檢驗科技股份有限公司濫用藥物檢驗報告暨桃園縣政府
    警察局大園分局被採尿人姓名對照表、法務部調查局濫用藥
    物實驗室97年6 月2 日調科壹字第09723026360 號鑑定書、
    台灣檢驗科技股份有限公司濫用藥物檢驗報告各1 份附卷可
    稽。
  (三)海洛因1 包連同包裝袋1 只（淨重1.49公克，空包裝重0.24
    公克）、甲基安非他命1 包連同包裝袋1 只（毛重0.3 公克
    ，因鑑驗使用0.02公克）、注射針筒1 支、分裝杓1 支及安
    非他命吸食器1 組扣案可資佐證。
五、本件經檢察官與被告於審判外達成協商之合意且被告已認罪
    ，其合意內容為：就其施用第一級毒品部分，被告願受科刑
    範圍為有期徒刑8 月，就其施用第二級毒品部分，被告願受
    科刑範圍為有期徒刑6 月，應執行有期徒刑1 年。經查，上
    開協商合意並無刑事訴訟法第455 條之4 第1 項所列情形之
    一，檢察官聲請改依協商程序而為判決，本院爰不經言詞辯
    論，於協商合意範圍內為協商判決，合予敘明。
六、扣案之海洛因1 包連同包裝袋1 只（淨重1.49公克，空包裝
    重0.24公克）、甲基安非他命1 包連同包裝袋1 只（毛重0.
    3 公克，因鑑驗使用0.02公克），經送鑑定結果，分別確含
    海洛因、甲基安非他命成分，有法務部調查局濫用藥物實驗
    室鑑定書、台灣檢驗科技股份有限公司濫用藥物檢驗報告各
    1 紙在卷可稽，應依毒品危害防制條例第18條第1 項前段規
    定，沒收銷燬之；包裹第一級毒品海洛因與第二級毒品甲基
    安非他命之包裝袋與前開毒品無從完全剝離，均併依毒品危
    害防制條例第18條第1 項前段規定，沒收銷燬之。扣案之注
    射針筒1 支、分裝杓1 支及安非他命吸食器1 組，係被告所
    有供（但非專供）施用第一、二級毒品所用之物，業經被告
    自承在卷，應依刑法第38條第1 項第2 款宣告沒收。至毒品
    檢測器2 個，顯與本案無關，本院不予宣告沒收。
七、應適用之法條：刑事訴訟法第273 條之1 第1 項、第455 條
    之4 第2 項、第455 條之8 ，毒品危害防制條例第10條第1
    項、第2 項、第18條第1 項前段，刑法第11條、第47條第1
    項、第51條第5 款、第38條第1 項第2 款。
八、本判決除有刑事訴訟法第455 條之4 第1 項第1 款、第2 款
    、第4 款、第6 款、第7 款所定情形之一，或違反同條第2
    項規定者外，不得上訴。
九、如不服本件判決，得自收受判決送達之日起10日內，向本院
    提出上訴書狀，上訴於第二審法院。
本案經檢察官潘怡華到庭執行職務。
中    華    民    國    98    年    3     月    31    日
                  刑事庭  法  官  徐  培  元
以上正本證明與原本無異。
如不服本判決應於收受判決後10日內向本院提出上訴書狀，並應
敘述具體理由。其未敘述上訴理由者，應於上訴期間屆滿後20日
內向本院補提理由書 (均須按他造當事人之人數附繕本)「 切勿
逕送上級法院」。
                          書記官  張  筆  隆
中    華    民    國    98    年    3     月    31    日
附錄本件論罪科刑法條：
毒品危害防制條例第10條
施用第一級毒品者，處六月以上五年以下有期徒刑。
施用第二級毒品者，處三年以下有期徒刑。


司法院資訊處製作；財團法人民間司法改革基金會備份。
